

KARTU KELUARGA

No.1871055075570007

Nama Kepala Keluarga : MUHAMMAD FAQIH RANANDA
Alamat : JL. P. BAWEAN PERUM ALAM INDAH SEJAHT A NO A 1 LK.II

: 35131

Desa/Kelurahan Kecamatan

: SUKARAME : SUKARAME

Kabupaten/Kota

: KOTA BANDAR LAMPUNG

: LAMPUNG Provinsi

No	Nama Lengkap	NIK	Jenis	Tempat Lahir	Tanggal	Agama	Pendidikan	Jenis Pekerjaan	Golongar Darah
No.	(1)	(2)	Kelamin	Assertage and Ar	Lahir	(6)	(7)	(8)	(9)
1	MUHAMMAD FAQIH RANANDA	1871021704960008	(3) LAKI-LAKI	BANDAR LAMPUNG	17-04-1996		SLTA/SEDERAJAT	KARYAWAN SWASTA	0
-	GRACE VIRGINIE AGATHA	1871127006960001			30-06-1996		SLTA/SEDERAJAT	KARYAWAN SWASTA	A
3									-
4								*	-
5	-					-			
6								*	-
7							•	-	-
8			•		-		•		
9 -			•	•	-	•			-

No.	Status Perkawinan	Tanggal Perkawinan	Status Hubungan Dalam Keluarga	Kewarganegaraan	Dokumen Imigrasi		Nama Orang Tua		
					No. Paspor	No. KITAP	Ayah	Ibu	
13	(10)	(11)	(12)	(13)	(14)	(15)	(16)	(17)	
1	KAWIN TERCATAT	02-10-2021	KEPALA KELUARGA	WNI			CAKRAWAN, SH	MANNA SUTI	
-	KAWIN TERCATAT	02-10-2021	ISTRI	WNI	*		ABADI, SE	ANITA ANGGRAINI, S.SOS	
3			•						
4									
5			N. C.						
6				•					
7								•	
3 .									
1								-	
0 .									

Dikeluarkan Tanggal:

20-12-2021

MUHAMMAD FAOIH RANANDA Tanda Tangan/Cap Jempol

KEPALA DINAS KEPENDUDUKAN DAN



Drs. AHMAD ZAINUDDIN, M.A.P. NIP. 196805181990031004

PROVINSI LAMPUNG KOTA BANDAR LAMPUNG

NIK = 1871021704960008

Nama

MUHAMMAD FAQIH BANANDA

Tempat/Tgl Lahir

: BANDAR LAMPUNG

17-04-1996

Jenis kelamin

· LAKI-LAKI

Gol. Darah : 0

Alamat

JL P. BAWEAN II PRUMAHAN ALAM

INDAH SEJAHTA NO A 1 LK II

RT/RW

Kel/Desa ==

Kecamatan

Agama

Status Perkawinan : BELUM KAWIN

Pekerjaan

Kewarganegaraan : WNI

Berlaku Hingga

: 002/000

SUKARAME

: SUKARAME

: ISLAM

: PELAJAR/MAHASISWA

: SEUMUR HIDUP



KOTA BANDAR LAMPUNG 13-05-2018





Kementerian Riset, Teknologi dan Pendidikan Tinggi Universitas Lampung

₹ 06731/38.2.S1/2018

54

Bandar Lampung

menyatakan bahwa

Muhammad Faqih Rananda

Nomor Pokok Mahasiswa: 1412011222

lahir di Bandar Lampung tanggal 17 April 1996 telah menyelesaikan dan memenuhi segala syarat pendidikan pada Program Studi Ilmu Hukum , karena itu kepadanya diberikan ijazah ini dengan gelar

Sarjana Hukum (S.H.)

beserta segala hak dan kewajiban yang melekat pada gelar tersebut, yang dinyatakan lulus tanggal 15 Agustus 2018.

Diberikan di Bandar Lampung pada tanggal sembilan belas bulan September tahun dua ribu delapan belas.



Dekan Jakultas Hukum,

Armen Pasir S.H., M.Hum. NIPL 196206221987031005



Rektor Universitas Campung,

gen anoay

Prof. Dr. Ir. Hasriadi Mat Akin, M.P. NIP. 195706291986031002



MUHAMMAD FAQIH RANANDA

+62 815-4933-3595 | m.faqih1996@yahoo.com

JI. Pulau Bawean II, Perumahan Alam Indah Sejahtera No. F2, Sukarame, Bandar Lampung, Lampung

A Bachelor of Law who has more than 3 years of experience as a Legal Officer. Experienced in the process of drafting work contracts, licences, intercompany agreements, and other legal documents as well as problem solving both in litigation and non-litigation.

Work Experiences

PT Indo Muro Kencana - Kalimantan Tengah, Indonesia

Dec 2019 - Dec 2020

HR Recruitment

Gold Mining in Central Kalimantan

- · Recruitment of new employees
- · Evaluating employee work and including imposing sanctions on employees
- Draft PKWT and Employee PKWTT contracts

Gunawan Raka & Partners - Bandar Lampung, Indonesia

Jan 2019 - Dec 2019

Associate

Professional Law Firm in Indonesia

- · Drafting letter of attorney
- · Prepare lawsuit letter
- · Draft and review contracts
- · Compiling legal administrations document
- Accompanying clients and advocates to report to Police

PT Indexim Coalindo - East Kutai, Indonesia

Dec 2020 - Present

Legal Officer

Coal mining company in East Kalimantan

- · Drafting company contracts
- Compile company legal documents both internally and externally
- Manage company licensing
- · Manage the company's external relations
- Develop program administration Legal & Licensing Department

Education Level

Universitas Lampung - Bandar Lampung, Lampung, Indonesia

Jul 2014 - Aug 2018

Bachelor Degree in Law, 3.30/4.00

Organisational Experience

HIMAHAN - Lampung Jul 2017 - Jul 2018

Head

State Administrative Law Student Organization

- · Responsible for the organization
- Organize activities or organizational events
- Accommodate the aspirations of State Administrative Law students
- · Held a seminar for Law Students at the University of Lampung